Inventaris van het archief van de Graven van Blois, 1304-1397
Nationaal Archief, Den Haag
In dit overzicht zijn de namen van de baljuwen, rentmeesters, schouten en andere rekenplichtige ambtenaren van Jan en Gwijde van Blois opgenomen. Bij uitzondering treft men er ook functionarissen van Jan van Henegouwen, heer van Beaumont aan. De tweede kolom geeft de jaren aan waarin zij in functie waren. In de derde kolom zijn de rekeningen vermeld die van deze ambtenaren bewaard zijn gebleven. In de vierde kolom zijn de inventarisnummers en andere bewijsplaatsen opgesomd, waarin die ambtenaren worden genoemd van wie geen rekeningen bewaard zijn gebleven. Wat betreft de arresten (inv.nrs. 28-33), zij voor de raadpleging geattendeerd op de transcripties die hiervan zijn gemaakt.
Rentmeester-Generaal
Gijsbert Stomme, kapelaan 1358-1363 34-39
Jan Tolnaer, kapelaan 1363-1380 40-53
Godschalk van Brakel 1386-1387 30, fo. 11
1387-1388 31, fo. 11
Filips van Malsen 1389 54-55
Godschalk van Brakel 1394-1395 56
Rentmeester van Schoonhoven en Gouda
Nikolaas Scriver vóór 1340 1, fol. 93vo.
Paulus Tolnaer 1356-1357 84-85
Gerard Borgher (Borchman) 1357-1359 86-87
Frederik van der Zevender
N.B. voor het bos van Gouda 1358-1359 88
Jan Breyen 1359-1363 89-91
Gijsbert van Tienhoven 1363-1366 92-94
Jan van Poelgeest 1367-1377 95-104
Jan Tolnaer 1377-1387 105-113
Jan van Dalem 1387-1388 114
Dirk Bijlman 1388-1394 115-119
Godschalk van Brakel 1394 120
Frederik van der Zevender 1394-1395 121
Jan van Brakel 1395-1397 122-123
Baljuw van Schoonhoven en Gouda
Simon Frederiksz. van der Zevender 1337 Waller Zeper, reg. 188
1341 Waller Zeper, reg. 231
Jan van Langerak 1356-1357 28, fo. 3
1357-1358 28, fo. 9
1358-1359 28, fo. 17
1359-1360 28, fo. 23
1360-1361 28, fo. 30vo.
1361-1362 28, fo. 37
1362-1363 28, fo. 42vo.
Frederik van der Zevender 1363-1364 28, fo. 47vo.
1364-1365 28, fo. 52vo.
1365-1366 28, fo. 58vo.
1366-1367 28, fo. 66.
1367-1368 28, fo. 73vo.
1368-1369 28, fo. 81vo.
1369-1370 28, fo. 87
1370-1371 28, fo. 93
1371-1372 28, fo. 97vo.
Jan van Langerak 1372-1373 28, fo. 103vo.
Frederik van der Zevender 1373-1374 28, fo. 111
Jan van Brakel 1377 53, fo. 1
Hubrecht van Montfoort 1381-1382 30, fo. 3
Jan den bastaard van Blois 1386-1387 30, fo. 11
1387-1388 30, fo. 19
Frederik van der Zevender 1388-1389 30, fo. 6
1389-1390 30, fo. 7vo.
1392-1393 30, fo. 9
Onder het baljuwschap van Schoonhoven en Gouda ressorteren:
Schout van Schoonhoven
Eggert van der Vlist 1363-1364 28, fo. 48
Jan van Poelgeest 1364-1365 28, fo. 53
1365-1366 28, fo. 59
Dirk uten Campe 1366-1367 28, fo. 66
1367-1368 28, fo. 74vo.
Jan Robbijn 1368-1369 28, fo. 82
1369-1370 28, fo. 87vo.
1370-1371 28, fo. 93vo.
Jan van Langerak, baljuw 1372-1373 28, fo. 103vo.
Willem Engbrechtsz. 1373-1374 28, fo. 111vo.
Dirk Beynkin 1379-1381 245-246
1381-1382 30, fo. 3vo.
Dirk van Slingeland 1386-1387 30, fo. 11vo.
Jan Hendriksz. 1387 30, fo. 11vo.
Dirk van Slingeland 1387-1388 30, fo. 19vo.
Dirk Beynkin 1388-1389 31, fo. 6vo.
1389-1390 32, fo. 8
1392-1393 247
Schout van Gouda
Dirk Willemsz. van der Goude 1363-1376 214-220
Dirk en Jan van der Goude 1377-1379 221-222
Nikolaas van der Merwede 1379-1385 223-227
Dirk Eliasz. 1386 30, fo. 11vo.
Gerard Snoey van Berkenwoude 1387-1389 228-230
Hubert van Montfoort 1389-1393 231-235
Robert van Glinden 1393-1394 236-237
Schout van Bergambacht en Stolwijk
Willem Engbrechtsz. 1363-1364 28, fo. 48
1364-1365 28, fo. 53
1365-1366 28, fo. 59
Willem de Lacher 1366-1367 28, fo. 66vo.
Jakob de Borgher voor Willem de Lacher 1367-1368 28, fo. 74
Willem de Lacher 1368-1369 28, fo. 82
1369-1370 28, fo. 87vo.
1370-1371 28, fo. 93vo.
Harberen Dirksz. 1371-1372 28, fo. 98
Jan van Langerak, baljuw 1372-1373 28, fo. 103vo.
Govert Jansz. 1373-1374 28, fo. 111
Fleuyer Jansz. 1389-1390 32, fo. 7vo.
1394 VROA, 1925 I, p. 145 (189) reg. 5
Schout van Gouderak en Beyersrode
Roelof Jansz. 1363-1364 28, fo. 48
1364-1365 28, fo. 53
1365-1366 28, fo. 59
Nikolaas Trudenz. 1366-1367 28, fo. 66vo.
1367-1368 28, fo. 74
1368-1369 28, fo. 82
1369-1370 28, fo. 87vo.
1370-1371 28, fo. 93vo.
1371-1372 28, fo. 98
Jan van Langerak, baljuw 1372-1373 28, fo. 103vo.
Dirk Jansz. 1373-1374 28, fo. 111
Teunis Willemsz. 1389-1390 32, fo. 7vo.
Schout van Moordrecht
Jan Dirksz. 1363-1364 28, fo. 48
Jan Diddenz. 1364-1365 28, fo. 53vo.
1365-1366 28, fo. 59vo.
1366-1367 28, fo. 66vo.
Breedeman Petersz. 1367-1368 28, fo. 74
1368-1369 28, fo. 82
1369-1370 28, fo. 88
1370-1371 28, fo. 93vo.
1371-1372 28, fo. 98
Jan van Langerak, baljuw 1372-1373 28, fo. 103vo.
Venus Jansz. 1373-1374 28, fo. 111
Jakob Jansz. 1389-1390 32, fo. 7vo.
Schout van Cabau en Lopik
Gerrit Hugenz. 1363-1364 28, fo. 48
1364-1365 28, fo. 53vo.
1365-1366 28, fo. 59
1366-1367 28, fo. 66vo.
1367-1368 28, fo. 74
1368-1369 28, fo. 82
1369-1370 28, fo. 88
1370-1371 28, fo. 93vo.
1371-1372 28, fo. 98
Jan van Langerak, baljuw 1372-1373 28, fo. 103vo.
Jan Breenink 1373-1374 28, fo. 111
Coen van Damme 1389-1390 32, fo. 7vo.
Schout van het Land van Stein en Papekop
Willem de Hont 1363-1364 28, fo. 48
1364-1365 28, fo. 53vo.
Jan Heinenz. 1365-1366 28, fo. 59vo.
1366-1367 28, fo. 66vo.
1367-1368 28, fo. 74
Gerrit Borchman voor Nikolaas IJsbrantsz. 1368-1369 28, fo. 82vo.
Ermbout Matthijsz. 1369-1370 28, fo. 88
1370-1371 28, fo. 93vo.
1371-1372 28, fo. 98
Jan van Langerak, baljuw 1372-1373 28, fo. 103vo.
Matthijs Nikolaasz. 1373-1374 28, fo. 111
Dirk van der Goude 1389-1390 32, fo. 7vo.
Schout van Benthuizen
Pieter Taernink 1363-1364 28, fo. 48vo.
1364-1365 28, fo. 53vo.
1365-1366 28, fo. 59vo.
1366-1367 28, fo. 67
1367-1368 28, fo. 74
Peter Ermgaardenz. 1368-1369 28, fo. 82vo.
1369-1370 28, fo. 88
1370-1371 28, fo. 93vo.
Gerrit van den Veen 1371-1372 28, fo. 98
Jan van Langerak, baljuw 1372-1373 28, fo. 103vo.
Jakob Jansz. 1373-1374 28, fo. 111
Jan de Smit 1389-1390 32, fo. 7vo.
Schout van Bloemendaal (ZH)
Nikolaas Golen ( 1368 †) 1363-1364 28, fo. 48
1364-1365 28, fo. 53vo.
1365-1366 28, fo. 59vo.
1366-1368 28, fo. 74
Veen Jansz. 1368-1369 28, fo. 82vo.
Gerrit van den Veen 1369-1370 28, fo. 88
1370-1371 28, fo. 93vo.
Dirk Gerritsz. 1371-1372 28, fo. 98
Jan van Langerak, baljuw 1372-1373 28, fo. 103vo.
Wolf Willemsz. 1373-1374 28, fo. 111
Jakob Jansz. 1389-1390 32, fo. 7vo.
Baljuw en rentmeester van Beverwijk en Noordwijk
Willem ver Baertenz. 1317-1323 248
Jakob van der Goude 1356-1370 249-261
N.N. namens Jakob van der Goude 1370-1371 262
Floris van Adrichem
N.B. 1372-1373 met Renger Hendriksz. 1371-1380 263-270
Floris van Alphen 1380-1381 271
Jan van Poelgeest 1381-1382 272
Floris van Alphen 1382-1389 273-278
Jan van Heemstede 1389-1393 279-281
N.B. Gerard Kercman en Nikolaas de Gruter voor Jan van Heemstede 1392-1393 33, fo. 4
Willem Gerardsz. voor Godschalk Van Brakel 1394 282
Willem van Brakel 1394-1397 283-285
N.B. Nikolaas de Gruter ook in 1395 367
Onder het Baljuw- en Rentmeesterschap van Beverwijk en Noordwijk ressorteren:
Schout van Wijk en Noordwijk
Filips Willemsz. (2-2-1363 †) 1360-1362 37, fo. 44vo.
Schout van Beverwijk
Nikolaas Tesselaer 1372-1374 391-392
1376-1377 267, fo. 18
1377-1388 393-401
1389-1390 279, fo. 18
1391-1392 280, fo. 27
1392-1393 281, fo. 1
1394-1395 402
1395-1396 284, fo.
Gerard Kercman 1397 403
Schout van Wijk aan Zee
Martijn 1366-1367 258, fo. 4vo.
Jakob Jakobsz. 1395 418
Jakob Jansz. 1396 419
Jakob Jakobsz. 1397 420
Schout van Noordwijk
Gerard Kercman 1372-1381 421-428
Jakob Hendriksz. van Ruwiel 1381-1382 429
Jan Boon 1383-1386 431-433
1387-1388 30, fo. 23
1388-1389 31, fo. 3vo.
1389-1397 434-439
Duinwaarder van Noordwijk
Willeken Ever 1347-1348 1, fo. 94
Wieland 1360-1361 37, fo. 26vo.
1372 440
1375-1376 441-442
Simon Florisz. 1382-1384 443-445
1387-1388 446
Simon de duunwaarder 1388-1389 31, fo. 4
Simon Florisz. 1389-1390 447
1392-1393 448-449
1395-1397 450-452
Schout van Westzaan en Krommenie
Nanne Jansz. 1372-1377 453-455
Godschalk van Brakel 1378 457
Nanne Jansz. 1378-1379 458-459
Pieter van Zaanden 1381-1382 460-461
Nikolaas Jansz. 1385 464
Willem Pietersz. 1387-1390 466-467
Jakob Walichsz. 1395-1396 469-470
Hendrik Jansz. van Adrichem 1397 471
Schout van Spaarnwoude
Floris Suys 1373-1374 264, fo. 6
Floris Simonsz. 1383-1384 472-473
Jakob Feienz. 1388 474 348
Jan Braeuw 1388-1389 31, fo. 4
Floris Simonsz. 1390 348
1392-1392 475-476
1395 477
1397 478
Gaarder van de Tol te Spaarndam
Hendrik Jansz. 1356-1357 249, fo. 3vo.
1357-1358 250, fo. 3
Nanne van Wimmen en Simon Jakobsz. 1359-1360 252, fo. 3
1360-1361 253, fo. 3vo.
1361-1362 254, fo. 3
Nanne van Wimmen 1362-1363 255, fo. 3
Simon Jakobsz. 1363-1364 256, fo. 2vo.
Dirk Bartout 1364-1365 257, fo. 3
Jan Dirksz. 1366-1367 258, fo. 2vo.
1367-1368 259, fo. 3
1368-1369 260, fo. 3
1377-1378 268, fo. 4
1378-1379 269, fo. 5vo.
Renger Hendriksz. 1379-1380 270, fo. 5
1380-1381 271, fo. 5
1381-1382 272, fo. 6
Willem van Tetrode 1383-1384 274, fo. 5vo.
1384-1385 275, fo. 5vo.
1385-1386 276, fo. 5vo.
1386-1387 277, fo. 5vo.
1387-1388 278, fo. 5vo.
1389-1390 279, fo. 5vo.
Jan Braeuw 1391-1392 280, fo. 15-24
1392-1393 479 281, fo. 9
1393-1394 282, fo. 5
1394-1395 283, fo. 6
1395-1396 284, fo. 6
1396-1397 285, fo. 6
Schout van Katwoude
Jan Hillenz. 1356-1357 249, fo. 6
Jakob zoon van Jan Hillenz. 1360-1361 37, fo. 27vo.
Stuver 1372 480
Willem de Gribber 1372-1373 28, fo. 105vo.
1373-1374 28, fo. 112vo.
1374-1376 481-482
Nikolaas de Wilde 1378-1379 485
Nikolaas de Gribber 1381-1383 486
Nikolaas de Wilde 1383 487
Nikolaas Simonsz. van der Burch 1385-1388 488-491
1388-1389 31, fo. 4
1392 492
1395-1397 493-495
Schout van de Nieuwenlande
Nikolaas van Hogendorp 1372-1373 28, fo. 105vo.
1374-1375 496-497
Willem van Adrichem 1378-1379 501-502
Gerard Willemsz. 1381 503
Jan de Camerlinc 1381-1382 30, fo. 5
Jan Eefticsz. 1388-1389 31, fo. 3vo.
Ontvanger van de visserij te Nieuwertocht en Roxvliet
N.N. namens de heer van Egmond 1356-1357 249, fo. 4
1357-1358 250, fo. 3vo.
1358-1359 251, fo. 3
1359-1360 252, fo. 3
1360-1361 253, fo. 3vo.
1361-1362 254, fo. 3vo.
1363-1364 256, fo. 2vo.
1364-1365 257, fo. 3vo.
1366-1367 258, fo. 2vo.
1367-1368 259, fo. 3
1368-1369 260, fo. 3vo.
1369-1370 261, fo. 3vo.
1370-1371 262, fo. 4vo.
Jan Eefticsz. 1383-1389 516-521
1395 522
Gaarder van de markttollen te Haarlem
Jan Bertoutsz. van Assendelft 1360-1361 37, fo. 44vo.
1372-1373 28, fo. 104vo.
1373-1374 28, fo. 111vo.
1374-1379 523-528
1381-1382 529-530
Jan van der Laan 1383-1385 531-532
Floris Hoon 1385-1386 276, fo. 5vo.
1386-1388 533
1389-1390 279, fo. 5vo.
1391-1392 280, fo. 5
1393 534
Baljuw en rentmeester van Texel en Vlieland
Willem ver Baertenz. 1317-1323 248
Jan van der Goude 1356-1363 535-541
Coen van Oosterwijk 1363-1364 542
Gerard van Oosterwijk 1364-1369 543-545
Floris van Adrichem 1369-1371 546-547
Gerard van Oosterwijk 1371-1377 548-552
Jan van Poelgeest 1377-1381 553-557
Jan van Brakel 1382 30, fo 5vo.
1386-1387 30, fo 16
1387-1388 30, fo 24
1388-1389 31, fo 4vo.
Jan van den Zijl 1389-1390 558
Jan van Brakel 1392-1393 33, fo. 6
Schout van Texel
Coen van Oosterwijk 1366-1381 559-567
Willem Gerritsz. 1382 30, fo. 6
Jakob van Oosterwijk 1382 30, fo. 6
1386-1390 568-571
N.B. Gijsbrecht Jakobsz. voor Jakob van Oosterwijk 1389-1390 32, fo. 7
Jakob van Oosterwijk 1392-1393 572
1395-1396 573
Rentmeester van Zeeland
Aloud Jansz. 1343-1344 622
1356-1371 623-634
N.B. Willem Aloudsz. voor Aloud Jansz. 1370-1371 28, fo. 95
Willem Aloudsz. 1371-1372 28, fo. 101
Willem Hont 1372-1373 28, fo. 107vo.
1373-1374 28, fo. 114vo.
1374-1376 50, fo. 8vo.
1376-1377 51, fo. 6
Heer Servaas voor Willem Hont 1377 52, fo. 4
Willem Aloudsz. 1377-1379 635
1381-1382 30, fo. 8vo.
1386-1387 30, fo. 17vo.
1387-1388 30, fo. 25
1388-1389 31, fo. 1
1389-1390 32, fo. 1
1392-1393 33, fo. 1
Baljuw van Goes
Simon zoon van heer Simon van der Maalstede 1358 28, fo. 15vo.
1358-1360 28, fo. 27
1360-1361 28, fo. 35
Gerrit Borchman 1361-1363 28, fo. 57
Simon zoon van heer Simon van der Maalstede 1363-1364 28, fo. 57
1365-1366 28, fo. 63vo.
1366-1367 28, fo. 72
1367-1368 650
Jan van Culemborg 1370-1371 651-652
Burgemeester van Goes
Willem Jansz. en Jacob Antonisz. 1384 653
Pieter Jansz. en Jan Pietersz. 1389-1390 654
Willem Jansz. en Hendrik Jansz 1396-1397 655
Baljuw van Borsele
Hektor heer Florensz. 1357-1360 28, fo. 27vo.
Jan heer Nikolaasz. 1368 28, fo. 79vo.
Baljuw van Tholen en Schakerloo
Melis van Valkenberge (1361†) 1356-1358 28, fo. 20vo.
1358-1360 28, fo. 20vo.
1360-1361 28, fo. 34vo.
N.N. namens Melis van Valkenberge 1362-1365 28, fo. 57
Willem Gillisz. 1365-1367 28, fo. 71vo.
1367-1371 656-658
1371-1373 28, fo. 108vo.
1374 28, fo. 116
1374-1376 50, fo. 12
1376-1377 51, fo. 6vo.
1378-1379 53, fo. 4vo.
Nikolaas van Reimerswaal 1381-1383 30, fo. 7
Nikolaas de Coster (Tholen) 1387-1388 30, fo. 26vo.
Hendrik Kempenz. (Schakerloo) 1387-1388 30, fo. 27
Adriaan Willemsz. 1389 31, fo. 9vo.
1389-1390 32, fo. 8vo.
N.B. tot 10 augustus 1393 33, fo. 2vo.
Willem van Kleef, bastaard van Gaasbeek 1393 (vanaf 10 augustus) 33, fo. 3
Baljuw van Dreischor
Kempe Hendriksz. 1356-1357 659
Hendrik Kempez. voor Kempe Hendriksz. 1357-1358 28, fo. 15vo.
Kinderen van Willem Oem voor hun vader 1358-1359 28, fo, 21
Jan Hugenz. 1360-1371 660-662
Thoneman voor Jan Hugenz. 1371-1373 28, fo. 108vo.
Jan Hugenz. 1373-1374 28, fo. 116
Jan Hendriksz. 1389-1390 32, fo. 9
Klerken van dagelijkse rekeningen van Jan van Blois en zijn herberg
Jan de Coster 1360-1361 663
Willem uten Campe 1362-1363 664
Jan Breyen 1366-1367 665-666
Godschalk van Brakel 1370-1371 667
Jan Breyen 1371-1372 668
Jan van Langerak 1372-1373 669
Jan van Brakel 1374-1375 670
Willem uten Campe 1374-1377 671-672
Floris van Adrichem 1374 289
1376 673
Arnoldus van Bebnaghel 1379-1380 674
Dirk Beynken 1379-1380 245
1380-1381 246
Klerken van dagelijkse rekeningen van Gwijde van Blois en zijn herberg
Simon Meeuwsz. 1381 30, fo. 8; 254
1381-1382 676
Filips van Malsen 1383 677
1389-1390 678
Dirk Bijlman 1389-1390 678
Concordans I: van de onderhavige inventaris op diverse oude inventarissen
In deze concordans wordt voor zover het de zogenaamde "charters Suys" betreft verwezen naar de inventaris Suys, inv.nr. 2102: III van het archief van de graven van Holland; in een enkel geval naar inv.nr. 2118 van dat archief. Ook is eenmaal verwezen naar: J. de Saint-Genois, Monuments anciens, Parijs 1782.
Afgekort aangegeven zijn:
Ch-H. Inventaris van de charters, die blijkens de merktekens in 1817 uit het archief te Bergen in Henegouwen zijn overgenomen, z.j., getypt.
HSS. J.A. Jaeger, Beschrijving van de collectie Handschriften der Derde Afdeling van het Algemeen Rijksarchief tot 1950, 's-Gravenhage, 1968.
LRK. Leen- en Registerkamer van de grafelijkheid van Holland.
RR. Rekeningen van de Grafelijkheidsrekenkamer van Holland.
RDH. Rentmeester van de domeinen van Holland: diverse rekeningen.
V-CH. Verspreide charters van de Rekenkamer van Holland.
1 - 2102: III f° 228V nr. 1
- LRK 111
2 - 2102: III f° 228 nr. 3
- LRK 46
3 - 2102: III f° 228 nr. 4
- LRK 110
4 - 2102: III f° 32V nr. 1
5 - HSS 275
- 2118 f° 166 Bl. nr. 33
6 - 2118 f° 166 Bl. nr. 37
7 - 2102: III f° 81V nr. 3
8 - 2102: III f° 183 nr. 3
9 - Saint-Genois p. 429 FF 12
10 - 2102: III f° 87V nr. 3
11 - CH-H p. 44: H Extra 20
12 - 2102: III f° 228 nr. 3
13 uit RR 5803
14 - 2102: III f° 228V nr. 1
15 - 2102: III f° 19V nr. 4
16 uit RR 5803
17 - 2102: III f° 85 nr. 3
18 - 2102: III f° 89 nr. 2
19 - 2102: III f° 19V nr. 5
20 - 2102: III f° 81V nr. 1
21 - 2102: III f° 186 nr. 4
22 - 2102: III f° 32V nr. 2
23 - 2102: III f° 91 nr. 4
24 - 2102: III f° 91V nr. 1
25 - 2102: III f° 14V nr. 2
26 - 2102: III f° 228 nr. 3
27 uit RR 5660
28 - RR 5803
29 - RR 5804
30 - RR 5805
31 - RR 5806
32 - RR 5807
33 - RR 5808
34 - RR 5617
35 uit RR 5809
36 uit RR 5809
37 - RR 5618
38 - RR 5619
39 - RR 5620
40 - RR 5621
41 - RR 5622
42 - RR 5623
43 - RR 5624
44 - RR 5625
45 - RR 5626
46 - RR 5627
47 - RR 5628
48 - RR 5629
49 - RR 5630
50 - RR 5631
51 - RR 5632
52 - RR 5633
53 uit RR 5662
54 - RR 5637
55 - RR 5638
56 - RR 5639
57-65 uit RR 5618
66-74 uit RR 5619
75-76 uit RR 5638
77-83 uit V-CH. nr. 1376
84 - RR 5640
85 - RR 5640a
86 - RR 5642
87 - RR 5643
88 - RR 5641
89 - RR 5644
90 - RR 5645
91 - RR 5646
92 - RR 5647
93 - RR 5648
94 - RR 5649
95 - RR 5650
96 - RR 5651
97 - RR 5652
98 - RR 5653
99 - RR 5654
100 - RR 5655
101 - RR 5656
102 - RR 5657
103 - RR 5658
104 - RR 5659
105 - RR 5634
106 uit RR 5809
107 uit RR 5809
108 - RR 5660
109 - RR 5661
110 - RR 5662
111 - RR 5663
112 - RR 5635
113 - RR 5636
114 - RR 5664
115 - RR 5665
116 - RR 5666
117 - RR 5667
118 - RR 5668
119 - RR 5669
120 - RR 5670
121 - RR 5671
122 - RR 5672
123 - RR 5673
124 uit RR 5651
125-159 uit RR 5656
160-161 uit RR 5665
162-208 uit V-CH. nr. 865
209 uit RR 5666
210-211 uit V-CH. nr. 865
212 - RR 5674
213 uit V-CH. doos 58
214 - RR 5675
215 - RR 5676
216 - RR 5677
217 - RR 5678
218 - RR 5679
219 - RR 5680
220 - RR 5681
221 - RR 5682
222 - RR 5683
223 - RR 5684
224 - RR 5685
225 - RR 5686
226 - RR 5687
227 - RR 5688
228 - RR 5689
229 - RR 5690
230 - RR 5691
231 - RR 5692
232 - RR 5693
233 - RR 5694
234 - RR 5695
235 - RR 5696
236 - RR 5697
237 - RR 5698
238 uit RR 5687
239 uit RR 5688
240 uit RR 5690
241 uit RR 5692
242-244 uit RR 5693
245 uit RR 5699
246 uit RR 5699
247 - RR 5699
248 - RR 5700
249 - RR 5701
250 - RR 5702
251 - RR 5703
252 - RR 5704
253 - RR 5705
254 - RR 5706
255 - RR 5707
256 - RR 5708
257 - RR 5709
258 - RR 5710
259 - RR 5711
260 - RR 5712
261 - RR 5713
262 - RR 5714
263 - RR 5715
264 - RR 5716
265 - RR 5717
266 - RR 5718
267 - RR 5720
268 - RR 5721
269 - RR 5722
270 - RR 5723
271 - RR 5724
272 - RR 5725
273 - RR 5726
274 - RR 5727
275 - RR 5728
276 - RR 5729
277 - RR 5730
278 - RR 5731
279 - RR 5732
280 - RR 5733
281 - RR 5734
282 - RR 5735
283 - RR 5736
284 - RR 5737
285 - RR 5738
286-288 uit RR 5715
289-291 uit RR 5717
292 uit RR 5718
293-296 uit RR 5720
297-302 uit RR 5721
303-308 uit RR 5724
309-320 uit RR 5725
321-329 uit RR 5726
330-331 uit RR 5727
332-334 uit RR 5728
335 uit RR 5729
336-340 uit RR 5730
341-344 uit RR 5731
345-361 uit RR 5732
362-363 uit RR 5733
364-366 uit RR 5734
367-377 uit RR 5736
378-384 uit RR 5737
385-390 uit RR 5738
391 - RR 5739
392 - RR 5740
393 - RR 5741
394 - RR 5742
395 - RR 5743
396 - RR 5743a
397 - RR 5744
398 - RR 5744a
399 - RR 5744b
400 - RR 5744c
401 - RR 5745
402 - RR 5746
403 - RR 5746a
404 uit RR 5741
405-407 uit RR 5742
408-410 uit RR 5743
411 uit RR 5744
412 uit RR 5744c
413-417 uit RR 5746
418 uit RR 5736
419 uit RR 5737
420 uit RR 5738
421 uit RR 5715
422 uit RR 5716
423 uit RR 5717
424 uit RR 5718
425 uit RR 5720
426 uit RR 5721
427 uit RR 5722
428 uit RR 5724
429 uit RR 5725
430 uit RR 5726
431 uit RR 5727
432 uit RR 5728
433 uit RR 5729
434 uit RR 5732
435 uit RR 5733
436 uit RR 5734
437 uit RR 5736
438 uit RR 5737
439 uit RR 5738
440 uit RR 5715
441 uit RR 5717
442 uit RR 5718
443 uit RR 5725
444 uit RR 5726
445 uit RR 5727
446 uit RR 5731
447 uit RR 5732
448 uit RR 5733
449 uit RR 5734
450 uit RR 5736
451 uit RR 5737
452 uit RR 5746a
453 uit RR 5716
454 uit RR 5717
455 uit RR 5718
456 uit RR 5720
457 uit RR 5721
458 uit RR 5722
459 uit RR 5722
460 uit RR 5724
461 uit RR 5725
462 uit RR 5726
463 uit RR 5727
464 uit RR 5728
465 uit RR 5729
466 uit RR 5731
467 uit RR 5732
468 uit RR 5734
469 uit RR 5736
470 uit RR 5737
471 uit RR 5738
472 uit RR 5726
473 uit RR 5727
474 uit RR 5731
475 uit RR 5733
476 uit RR 5734
477 uit RR 5736
478 uit RR 5738
479 uit RR 5734
480 uit RR 5715
481 uit RR 5716
482 uit RR 5718
483 uit RR 5720
484 uit RR 5721
485 uit RR 5722
486 uit RR 5725
487 uit RR 5726
488 uit RR 5728
489 uit RR 5729
490 uit RR 5730
491 uit RR 5731
492 uit RR 5733
493 uit RR 5736
494 uit RR 5737
495 uit RR 5738
496 uit RR 5716
497 uit RR 5717
498 uit RR 5718
499 uit RR 5720
500 uit RR 5721
501 uit RR 5722
502 uit RR 5722
503 uit RR 5724
504 uit RR 5725
505 uit RR 5725
506 uit RR 5726
507 uit RR 5727
508 uit RR 5727
509 uit RR 5728
510 uit RR 5731
511 uit RR 5732
512 uit RR 5733
513 uit RR 5734
514 uit RR 5737
515 uit RR 5738
516 uit RR 5726
517 uit RR 5727
518 uit RR 5728
519 uit RR 5729
520 uit RR 5730
521 uit RR 5731
522 uit RR 5736
523 uit RR 5716
524 uit RR 5717
525 uit RR 5718
526 uit RR 5720
527 uit RR 5721
528 uit RR 5722
529 uit RR 5724
530 uit RR 5725
531 uit RR 5727
532 uit RR 5728
533 uit RR 5731
534 uit RR 5734
535 - RR 5747
536 uit RR 5747
537 - RR 5748
538 - RR 5749
539 - RR 5750
540 - RR 5751
541 - RR 5752
542 - RR 5753
543 - RR 5754
544 - RR 5755
545 - RR 5756
546 - RR 5757
547 - RR 5758
548 - RR 5759
549 - RR 5760
550 - RR 5761
551 - RR 5762
552 - RR 5763
553 - RR 5764
554 - RR 5765
555 - RR 5766
556 - RR 5767
557 - RR 5768
558 - RR 5769
559 uit RR 5755
560 uit RR 5756
561 uit RR 5803
562 uit RR 5761
563 uit RR 5764
564 uit RR 5765
565 uit RR 5766
566 uit RR 5767
567 uit RR 5768
568 - RR 5770
569 - RR 5771
570 - RR 5772
571 - RR 5773
572 - RR 5774
573 - RR 5775
574-576 uit RR 5750
577 uit RR 5755
578-581 uit RR 5756
582-583 uit RR 5758
584 uit RR 5759
585-587 uit RR 5761
588-592 uit RR 5764
593-597 uit RR 5765
598-600 uit RR 5766
601-602 uit RR 5767
603-605 uit RR 5768
606-621 uit RR 5769
622 - RR 5776
623 - RR 5777
624 - RR 5778
625 - RR 5779
626 - RR 5780
627 - RR 5781
628 - RR 5782
629 - RR 5783
630 - RR 5784
631 - RR 5785
632 - RR 5786
633 - RR 5787
634 - RR 5788
635 - RR 5789
636 - RR 5790
637-643 uit RR 5784
644-645 uit RR 5785
646-648 uit RR 5788
649 uit V-CH. doos 80
650 uit RR 5785
651 uit RR 5786
652 uit RR 5787
653 - RR 5791
654 - RR 5792
655 - RR 5793
656 uit RR 5785
657 uit RR 5787
658 uit RR 5788
659 uit RR 5777
660 uit RR 5785
661 uit RR 5787
662 uit RR 5788
663 uit RR 5620
664 - RR 5800
665 - RR 5794
666 - RR 5795
667 - RR 5796
668 - RR 5797
669 uit RDH. 102
670 uit RR 5805
671 - RR 5801
672 - RR 5802
673 - RR 5719
674 uit RR 5809
675 uit RR 5802
676 uit RR 5809
677 - RR 5798
678 - RR 5799
679 uit RR 5798
680-681 uit RR 5799
Concordans II: van de Grafelijkheidsrekenkamer op de huidige inventaris
5617 34
5618 37
5619 38
5620 39
5621 40
5622 41
5623 42
5624 43
5625 44
5626 45
5627 46
5628 47
5629 48
5630 49
5631 50
5632 51
5633 52
5634 105
5635 112
5636 113
5637 54
5638 55
5639 56
5640 84
5640a 85
5641 88
5642 86
5643 87
5644 89
5645 90
5646 91
5647 92
5648 93
5649 94
5650 95
5651 96
5652 97
5653 98
5654 99
5655 100
5656 101
5657 102
5658 103
5659 104
5660 108
5661 109
5662 110
5663 111
5664 114
5665 115
5666 116
5667 117
5668 118
5669 119
5670 120
5671 121
5672 122
5673 123
5674 212
5675 214
5676 215
5677 216
5678 217
5679 218
5680 219
5681 220
5682 221
5683 222
5684 223
5685 224
5686 225
5687 226
5688 227
5689 228
5698 229
5691 230
5692 231
5693 232
5694 233
5695 234
5696 235
5697 236
5698 237
5699 247
5700 248
5701 249
5702 250
5703 251
5704 252
5705 253
5706 254
5707 255
5708 256
5709 257
5710 258
5711 259
5712 260
5713 261
5714 262
5715 263
5716 264
5717 265
5718 266
5719 673
5720 267
5721 268
5722 269
5723 270
5724 271
5725 272
5726 273
5727 274
5728 275
5729 276
5730 277
5731 278
5732 279
5733 280
5734 281
5735 282
5736 283
5737 284
5738 285
5739 391
5740 392
5741 393
5742 394
5743 395
5743a 396
5744 397
5744a 398
5744b 399
5744c 400
5745 401
5746 402
5746a 403
5747 535
5748 537
5749 538
5750 539
5751 540
5752 541
5753 542
5754 543
5755 544
5756 545
5757 546
5758 547
5759 548
5760 549
5761 550
5762 551
5763 552
5764 553
5765 554
5766 555
5767 556
5768 557
5769 558
5770 568
5771 569
5772 570
5773 571
5774 572
5775 573
5776 622
5777 623
5778 624
5779 625
5780 626
5781 627
5782 628
5783 629
5784 630
5785 631
5786 632
5787 633
5788 634
5789 635
5790 636
5791 653
5792 654
5793 655
5794 665
5795 666
5796 667
5797 668
5798 677
5799 678
5800 664
5801 671
5802 672
5803 28
5804 29
5805 30
5806 31
5807 32
5808 33
5809 35, 36, 106, 107, 674 en 676
Beschrijving van de series en archiefbestanddelen
- ALGEMEEN, I.
  - Register BB Blois, aangelegd omstreeks 1348 en afgesloten omstreeks, 1380; 1; 1 deel
    Dit inventarisnummer is alleen als kopie te raadplegen.